臺灣臺南地方法院刑事判決　　　　　　　　　　　　　九十三年度易字第二一五號
　　公　訴　人　臺灣臺南地方法院檢察署檢察官
　　被　　　告　乙○○
右列被告因竊盜案件，經檢察官提起公訴（九十三年度偵緝字第一七二號），本院判
決如左：
    主  文
乙○○竊盜，處有期徒刑柒月。
    事  實
一、乙○○前因竊盜案件，經台灣台南地方法院於民國九十一年四月四日以九十一年
    新簡字第七一號判處有期徒刑五月，緩刑二年，並於同年七月十一確定。乙○○
    猶不知悔改，於緩刑期間內之九十二年七月二十一日任職於台南市○區○○街二
    三六號「花語鐵板燒」時，因見同時任職於「花語鐵板燒」之丙○○所使用之車
    牌號碼：ＲＷ三—七七八重型機車（原為丙○○之父丁○○所有，現供丙○○使
    用）鑰匙置於「花語鐵板燒」後方員工置物櫃上。乙○○遂向同事戊○○確認機
    車為丙○○所使用後，即自行取走該鑰匙並騎用外出購買飲料。並於同日上午十
    一時二十分許返回「花語鐵板燒」，並將飲料置於店內。乙○○返回店內時，因
    見丙○○未向其質問使用機車之事，竟即基於意圖為自己不法所有之意圖，旋復
    持丙○○使用之前揭機車鑰匙，將該機車竊走供己騎乘使用。嗣丙○○見乙○○
    始終未歸店上班，且其機車亦已失蹤，始悉遭竊。
二、案經台南市第一分局報告臺灣臺南地方法院檢察署檢察官偵查起訴。
    理  由
一、訊據被告乙○○於本院審理時，固坦承於前揭時地將被害人丙○○前開機車騎走
    ，且未歸還予被害人等情，惟矢口否認涉有竊盜罪嫌，辯稱該機車係其向被害人
    借用，鑰匙亦係被害人交付；然當天借用該機車外出購買早餐之際，不慎遭竊，
    故未能將該機車歸還予被害人，並非竊盜云云。
二、經查：
（一）被告於九十二年七月二十一日上午十一時二十分許，在「花語鐵板燒」處，以
      被害人邱正哲使用之鑰匙，取走被害人丙○○使用之ＲＷ三—七七八重型機車
      後，即未曾歸還等情，業據被告於本院審理時供承不諱，核與被害人丙○○以
      證人身分及證人戊○○於本院審理時結證情節相符，此部分事實應堪認定。
（二）證人戊○○於偵查及本院審理時迭次結證稱：被告取走被害人機車鑰匙時，曾
      向其詢問該機車鑰匙為何人所有（參見九十二年偵字第一三二七八號卷第十三
      頁、本院九十三年八月十日審判筆錄）。足見被告於本院審理所辯：該機車鑰
      匙係被害人親自交予伊云云，與事實不符，當無可採。參以被害人於警訊及本
      院審理時均陳稱並未同意被告使用其機車（參見被害人丙○○九十二年七月三
      十一日警訊筆錄、本院九十三年八月十日審判筆錄），是被告辯稱：該機車之
      鑰匙係被害人親自交付，其使用該機車係經被害人同意云云，是否與事實相符
      ，實非無疑。又被告當日將該機車騎走後，即未曾返回，亦未與被害人聯絡等
      情，業據被告於本院審理時自承在卷，核與被害人於本院審理時證述相符，此
      部份事實亦堪認定。是被告取走機車後之舉止，與現今社會朋友間借用交通工
      具使用之常情有違，足見被告取走該機車時，確具有竊盜之不法所有意圖。被
      告雖另辯稱：當日騎乘機車外出購買早餐之際，該機車遭竊，故無法返還機車
      予被害人，且因不知如何面對被害人，故未與被害人聯絡云云。惟機車等有登
      記之交通工具若有遺失情事，應向警政機關報案，以追回遺失車輛，並避免他
      人持以作為不法工具等情，為眾所周知之事，被告騎乘前揭機車之際，業已成
      年，衡情當無不知此常識之理。然被告竟未向警政機關報案，實與常情相違。
      況縱認被告因未持有該機車行照，無法向警政機關報案，惟亦應立即告知被害
      人，以利其後續處理事宜。然被告捨此不為，逕行一走了之，此顯非處理機車
      遺失之正常應對方式。又被告縱不敢親自面對被害人陳述機車失竊之事實，然
      被告亦可以電話或托人轉告等方式告知被害人遺失機車之事實，當無對借予其
      機車之被害人不聞不問，逕自離去之理。復以被告於偵查中經檢察官詢以本案
      事發經過時，竟否認曾任職於「花語鐵板燒」，及取走被害人前開機車等事實
      云云（參見九十三年偵緝字第一七二號第五頁），倘被告確係經被害人同意使
      用該機車，當可正大光明陳述當日情形，無需刻意虛構未曾任職於「花語鐵板
      燒」，且未曾使用被害人機車之謊言以避司法機關之追緝。足見被告於本院審
      理時所辯曾向被害人借用機車，惟事後遭竊始未歸還云云，應係臨訟卸責之詞
      ，尚無可採。
（三）綜上所述，被告竊盜犯行明確，堪以認定，應依法論科。
二、核被告所為係犯刑法第三百二十條第一項之竊盜罪。又被告前因竊盜案件，經本
    院於九十一年四月四日以九十一年新簡字第七一號判處有期徒刑五月，緩刑二年
    ，並於同年七月十一確定等情，有台灣高等法院被告全國前案紀錄表一份在卷可
    稽。爰審酌被告犯罪動機、手段、所竊物品之價值、前經緩刑寬典，竟於緩刑期
    間再犯本竊盜案、犯罪後始終否認犯行之態度等一切情狀，量處如主文所示之刑
    ，以資懲儆。
據上論斷，應依刑事訴訟法第二百九十九條第一項前段，刑法第三百二十條第一項，
罰金罰鍰提高標準條例第一條前段，判決如主文。
本案經檢察官甲○○到庭執行職務
中      華      民      國    九十三    年      八      月     三十     日
                                  臺灣臺南地方法院刑事第四庭
                                              法  官  蘇清水
                                              法  官  林欣玲
                                              法  官  卓穎毓
右正本證明與原本無異。
如不服本判決，應於判決送達後十日內，向本院提出上訴狀（應附繕本）。
                                              書記官  秦建華
中      華      民      國    九十三    年      八      月     三十一   日
